臺灣臺中地方法院刑事判決　　　　　　　95年度訴字第1927號
公　訴　人　臺灣臺中地方法院檢察署檢察官
被　　　告　甲○○
　　　　　　　　　（現另案於臺灣臺中監獄臺中分監執行中）
上列被告因違反槍砲彈藥刀械管制條例等案件，經檢察官提起公
訴（九十五年度偵緝字第一０七０號、九十五年度偵緝字第一０
七一號、九十五年度偵緝字第一０七二號）及移送併案審理（九
十五年度偵字第二二三八七號），本院判決如下：
    主  文
甲○○連續攜帶兇器竊盜，累犯，處有期徒刑壹年拾月。扣案如
附表三、四所示之偽造車號「八Ｎ－八五八五」號、「Ｐ八－０
０八九」號之汽車號牌各貳面，均沒收。
    事  實
一、甲○○前曾於民國八十九年間因犯贓物罪，經臺灣高等法院
    臺中分院以九十年度上易字第一二０一號判處有期徒刑八月
    ，於九十年七月十七日確定，並於九十一年三月六日執行完
    畢。猶不知悔改，竟基於故買贓物、行使偽造準私文書、意
    圖為自己不法之所有之概括犯意，並基於行使偽造特種文書
    之犯意，而為下列犯行：
（一）先於九十三年間，向不詳姓名之人購買車牌號碼八Ｎ－八
      五八五號自小客車（即俗稱之權利車），因無法修理完善
      ，乃將該八Ｎ－八五八五號車牌二面留下，車身則經拆解
      後將零件出售。隨於同年十二月間，在彰化縣某處，明知
      真實姓名、年籍均不詳綽號「阿華」之成年男子（下稱「
      阿華」）所出售之車牌號碼六四一七－ＧＱ號自用小客車
      （車主係陳威良，於九十三年九月二十三日在臺中縣沙鹿
      鎮○○路三四號前為姓名年籍不詳之成年人所竊）係屬來
      源不明之贓車，竟仍基於故買贓物之犯意，以新臺幣（下
      同）三萬元之代價向「阿華」購得該六四一七－ＧＱ號自
      用小客車。甲○○購得該六四一七－ＧＱ號自用小客車後
      ，即在其臺中縣梧棲鎮○○路○段四０八號住處，將上開
      八Ｎ－八五八五號車牌懸掛在該自用小客車上。復與真實
      姓名、年籍均不詳綽號「二百五」之成年男子（下稱「二
      百五」）共同基於行使偽造準私文書之犯意聯絡，由甲○
      ○以一萬五千元之代價，委由「二百五」在甲○○上開臺
      中縣梧棲鎮○○路○段四０八號住處，將該六四一七－Ｇ
      Ｑ號自用小客車之屬於準私文書之原引擎號碼ＶＱ000
      00000號變更為ＶＱ00000000號及原車身號
      碼變更為Ａ三三ＴＦ００四八六二號（即俗稱之ＡＢ車，
      借屍還魂），而偽造足以為辨識汽車製造廠商出廠用意之
      準私文書即車身號碼及引擎號碼。隨即復意圖為自己不法
      之所有，向張振華佯稱該車係俗稱之「權利車」，欲以五
      十三萬元出售予張振華，而以此詐術致張振華陷於錯誤，
      誤該車係「權利車」而同意予以買受，甲○○並於臺中縣
      梧棲鎮○○○路一五五號一樓張振華工作處，將上開該經
      偽造車身號碼、引擎號碼之自用小客車交付予張振華而行
      使之，並收受張振華交付之五十三萬元，足以生損害於陳
      威良、張振華及監理機關對車輛車籍管理之正確性。
（二）甲○○又於九十三年八月間，在臺中市市○路某三百暢飲
      酒店內認識真實姓名、年籍均不詳綽號「阿坤」之成年男
      子（下稱「阿坤」），甲○○為取得俗稱「ＡＢ車」之自
      用小客車，乃於同年十二月間，與「阿坤」共同基於行使
      偽造特種文書之犯意聯絡，由甲○○以六萬元之代價，並
      提供前售予張振華自用小客車之車牌號碼「八Ｎ－八五八
      五」（車主為連素貞）及在路上隨機選取之車牌號碼「Ｐ
      八－００八九」（車主為陳蔡碧玉）等號碼給「阿坤」，
      委由「阿坤」接續偽造屬於特許證之前開號碼之車牌各一
      組二面（合計共四面車牌），於二星期後，「阿坤」即在
      上開酒店內交付上開車牌共四面予甲○○，足以生損害於
      連素貞、陳蔡碧玉、監理機關對於汽車車牌管理之正確性
      及警察機關對於舉發違規車輛之正確性。甲○○於取得該
      二組車牌後，為懸掛該二組車牌，復基於意圖為自己不法
      之所有，於同年十二月八日上午八時許（起訴書誤載為同
      年十月間），在臺北市○○區○○路二八三號，見捷緬科
      技股份有限公司所有供王盛發使用之車牌號碼九Ｂ－六二
      七六號自用小客車停放該處，即以客觀上足以對人之生命
      、身體、安全構成威脅，具有危險性之兇器Ｔ型扳手一支
      （未扣案，業已丟棄），將車子右側車窗打破，拆除該車
      之行車電腦，破壞鎖頭，再接上其自備之電腦及鎖頭，而
      以此方式竊取該自用小客車後，將該車駛回其臺中縣梧棲
      鎮住處，並將九Ｂ－六二七六號自用小客車二面車牌棄置
      於住處附近，而將前開偽造之八Ｎ－八五八五號車牌懸掛
      在原車號九Ｂ－六二七六號自用小客車上，供己代步之用
      而行使之，並將前開偽造之「Ｐ八－００八九」號車牌二
      面置於該車內以伺機使用（尚未行使）。
（三）甲○○於九十三年九月間，在其上開住處附近曾士豪工作
      之輪胎行遇到吳子文，吳子文告知甲○○其友人曾士豪之
      ＢＷＭ牌車牌號碼五Ｇ－七０三０號自用小客車失竊，甲
      ○○即承前意圖為自己不法之所有（詐欺取財）之概括犯
      意，向不知情之吳子文佯稱願以五萬元之代價代為尋覓該
      自用小客車，吳子文隨即將上情轉告曾士豪，曾士豪不疑
      有他，因而陷於錯誤，遂應允甲○○之約定。而甲○○為
      交付予曾士豪上開失竊之自用小客車，復承上開意圖為自
      己不法之所有（竊盜）之概括犯意，於九十三年（起訴書
      誤載為九十四年）十一月二十一日十二時許，在桃園縣中
      壢市○○里○○路三十八號前，見林素真所有之車牌號碼
      ＨＦ－一六九九號自用小客車停於該處，即以一長約十公
      分，磨平之客觀上足以對人之生命、身體構成威脅足供兇
      器使用之螺絲起子一支（未扣案，已丟棄），插入該自用
      小客車之車門，打開該車門後，再以螺絲起子轉動電門發
      動該自用小客車，而以此方式竊取該自用小客車，並駛回
      上開臺中縣梧棲鎮住處後，復與該「二百五」承前共同基
      於上開行使偽造準私文書之概括犯意聯絡，由甲○○以一
      萬五千元代價，委由「二百五」在上揭住處，以鐵槌（未
      扣案，已丟棄）將原來之車身號碼打掉，再以鋼釘（未扣
      案，已丟棄）將屬於準私文書之原車身號碼ＷＢＡＢＦ四
      一０七０ＥＪ七三九四七號變更為ＷＢＡＢＦ四三一ＸＰ
      ＷＫ０八九０三號，而偽造足以為辨識汽車製造廠商出廠
      用意之準私文書，足以生損害於監理機關對車輛管理之正
      確性。偽造完畢約三日後，甲○○即將該自小客車置於臺
      中縣清水鎮○○里○○路與忠孝西路口附近，並經警方於
      九十四年四月二十二日二十一時三十分在該處尋回，曾士
      豪即於二星期後，乃在上開輪胎行交付五萬元予甲○○。
（四）甲○○另承前故買贓物之概括犯意，於九十三年十二月間
      某日，明知車身號碼ＧＬＡ００六八九號汽車車身（所有
      人係高鶯瑛，原車牌號碼三Ｌ－一六一０號，係ＮＩＳＳ
      ＡＮ  ＭＡＲＣＨ車型，於九十二年二月十四日上午七時
      許，在桃園縣中壢市○○○路一九０號對面失竊），搭載
      廢鐵名義進口二千ＣＣ引擎之自用小客車，其引擎與車輛
      應具有之排氣量與原廠不符，來源不明，顯係屬他人失竊
      之汽車改裝而成之贓車，而仍在其臺中縣梧棲鎮住處以十
      八萬元價格向不詳姓名之成年人購得，並改懸其所有之車
      號ＭＷ－二四九二號車牌供己代步使用。又徐智賢所有之
      車號五二八三－ＤＸ號自用小客車（為馬自達ＰＥＲＭＡ
      ＣＹ二千ＣＣ車型，引擎號碼00000000Ｅ號，車
      身號碼四二Ｆ０四七一三Ｅ號））因於九十四年二月初某
      日，發生交通事故擦撞致車頭嚴重毀損，乃同意由甲○○
      以十八萬元修理，並於同年三月底某日，將該自用小客車
      交由甲○○拖走修理，詎甲○○為謀取暴利，復基於故買
      贓物之概括犯意，明知原車身號碼已遭偽造為四二Ｆ０四
      七一三Ｅ號（移送併案意旨書誤載為00000000Ｅ
      號）之同型車身及車號四六００－ＥＦ車牌（車主江維華
      ）之來歷均不明，顯係他人失竊汽車並遭偽造車身號碼，
      竟仍在臺中縣梧棲鎮住處及不詳處所，以不詳價格向不詳
      姓名之成年人購得，並將之改懸於徐智賢前開自用小客車
      上（即俗稱之ＡＢ車，原車身號碼00000000Ｅ號
      ），並交付予不知情之徐智賢前（詐欺取財尚未著手），
      皆改懸車號四六００－ＥＦ之車牌供己使用。
二、嗣於九十四年四月八日下午五時三十分許，為警在臺北縣中
    和市○○路三一三號前，查獲甲○○駕駛懸掛偽造之車號「
    八Ｎ－八五八五」號車牌（車身係九Ｂ－六二七六號汽車之
    車身），並扣得甲○○所有因犯罪所得及供犯罪所用之如附
    表編號三、四所示之偽造車號「八Ｎ－八五八五」號汽車號
    牌二面、「Ｐ八－００八九」號之汽車號牌二面。
三、案經陳威良、王聖發、陳蔡碧玉訴由臺北縣警察局永和分局
    報告臺灣板橋地方法院檢察署檢察官偵辦後呈請臺灣高等法
    院檢察署檢察長核轉臺灣臺中地方法院檢察署檢察官偵查起
    訴及該署檢察官移送併案審理。
    理  由
一、關於證據能力及程序部分：
（一）按被告以外之人（包括證人、鑑定人、告訴人、被害人及
      共同被告等）於審判外之陳述雖不符刑事訴訟法第一百五
      十九條之一至之四等四條之規定，而經當事人於審判程序
      同意作為證據，法院審酌該言詞陳述或書面陳述作成時之
      情況，認為適當者，亦得為證據，同法第一百五十九條之
      五第一項定有明文。其立法意旨在於傳聞證據未經當事人
      之反對詰問予以核實，原則上先予排除。惟若當事人已放
      棄反對詰問權，於審判程序中表明同意該等傳聞證據可作
      為證據；或於言詞辯論終結前未聲明異議，基於尊重當事
      人對傳聞證據之處分權，及證據資料愈豐富，愈有助於真
      實發見之理念，且強化言詞辯論主義，使訴訟程序得以順
      暢進行，上開傳聞證據亦均具有證據能力。
（二）被告對於本案之物證、書證等證據資料之證據能力，均不
      予爭執，另對下列證人王盛發等人於警詢、偵查中之陳述
      ，業經當事人於本院審理時，均稱對其等陳述均同意有證
      據能力，又本院審酌該言詞陳述或書面陳述作成時之情況
      ，以之作為本案證據均為適當，依前揭說明，均認有證據
      能力，而得採為本案之證據，洵無疑義。
（三）又因本案與被告被訴違反槍砲彈藥刀械管制條例案件係屬
      數罪關係，且該被告違反槍砲彈藥刀械管制條例案件除經
      本院判決不受理外（依刑事訴訟法第八條之規定不得為審
      判），復因先繫屬於臺灣板橋地方法院，業經該院判決（
      九十五年度訴緝第一六九號）及臺灣高等法院判決在案，
      是被告認其所為如事實欄所示之上揭犯行與其被訴違反槍
      砲彈藥刀械管制條例案件間有連續犯之裁判上一罪關係，
      該違反槍砲彈藥刀械管制條例案件既經臺灣高等法院判決
      在案，其所為如事實欄所示之上揭犯行，即應判決不受理
      或免訴云云，即屬無據，合先敘明。
二、上揭事實，業據被告甲○○於警詢、偵查及本院審理時均坦
    承不諱，並與證人王盛發、陳威良、陳蔡碧玉（見臺灣板橋
    地方法院檢察署九十四年度偵字第六０一八號偵查卷第二二
    頁至二七頁）、吳子文、曾士豪、林素真（臺中縣警察局清
    水分局警卷第一頁至八頁）、徐智賢、何璟辰、王裕協等人
    於警詢（九十四年度偵字第七九六二號偵查卷第一０一頁起
    、第一五四頁起）、證人張振華於偵訊時（見九十四年度偵
    字第八一五三號偵查卷第十頁、十一頁、十九頁、九八頁、
    九九頁）證述情節大致相符，復有被害人王盛發、陳威良、
    林素真贓物認領保管單各一紙、八Ｎ－八五八五號車牌二面
    、Ｐ八－００八九號、五二八三－ＤＸ號自用小客車行車執
    照影本、臺北縣警察局永和分局汽牌機牌遺失、汽車機車失
    竊受理報案暨尋（破）獲證明單、臺中縣警察局清水分局汽
    牌機牌遺失、汽車機車失竊受理報案暨尋（破）獲證明單、
    查獲照片、桃園縣警察局中壢分局汽牌機牌遺失、汽車機車
    失竊受理報案暨尋（破）獲證明單、車輛竊盜詳細資料畫面
    、上揭各車號之車籍資料作業詳細畫面、查獲及電解還原照
    片共四十二張等附卷可稽，並有交通部公路總局臺中區監理
    所中監車字第０九四００七一五二五號函、交通部公路總局
    臺北區監理所北監自字第０九四一００三五五三號函、苗栗
    縣警察局苗警交字第０九四００五六六三七號書函、交通部
    公路總局新竹區監理所中壢監理站竹監壢字第０九四００二
    一四五九號函、交通部公路總局臺中區監理所豐原監理站中
    監豐字第０九四００一七一三五號函、交通部公路總局新竹
    區監理所桃園監理站竹監桃字第０九四００二二四七三號函
    （見九十四年度偵字第八一五三號偵查卷第八０頁至九六頁
    ）在卷可稽，另有扣案偽造之車號「八Ｎ－八五八五」號汽
    車號牌二面及「Ｐ八－００八九」號之汽車號牌二面足資佐
    證，堪認被告甲○○前開自白與事實相符。本件事證明確，
    被告之犯行洵堪認定。
三、新舊法比較部分：
    本次刑法修正之比較新舊法，應就罪刑有關之共犯、未遂犯
    、想像競合犯、牽連犯、連續犯、結合犯，以及累犯加重、
    自首減輕暨其他法定加減原因（如身分加減）與加減例等一
    切情形，本於統一性及整體性原則，綜其全部罪刑之結果而
    為比較，亦有最高法院九十五年度第八次刑庭會議決議可資
    參照，是以：
（一）本件被告行為後，刑法第二十八條關於「實施」之文字雖
      已修正為「實行」，惟此僅為杜爭議，而確定在「實行」
      概念下之共同參與行為，始成立共同正犯之概念，對於共
      同正犯之處罰規定之並無不同，是刑法關於共同正犯之處
      罰規定於新舊法均無不同，是此部分應無比較新舊法之必
      要，既然裁判時已在新法施行後，舊法本已失效，應逕行
      適用修正後刑法第二十八條之規定論處。
（二）按刑法第二條第一項所稱之法律，係指刑罰所依存的整體
      法律狀態，故法律有變更應指足以影響行為的可罰性與法
      律效果的法令因修正或廢止而有所變更而言。所以刑法法
      律變更概念，應界定在法律規定的改變，足以影響刑罰權
      判斷者而言，刑法總則的變更，自然會影響到個別犯罪的
      成立，乃至於法律效果的結構，自屬法律變更，應為新舊
      法之比較。而刑法修正之後，原屬牽連犯及連續犯之數個
      犯罪行為，依新法應數罪併罰，比較修正前之規定，可依
      裁判上一罪論處，顯然修正前之規定有利於被告，如仍依
      修正後之規定，對於被告極為不利，從而，解釋上對於刑
      法第二條之解釋，應包括此種影響罪刑加重之規定。本件
      查被告行為後，刑法第五十六條關於連續犯之規定業已刪
      除，是被告犯後法律已有變更，而本件被告於舊法時期所
      犯之如事實欄一所示之多次行使偽造準私文書、詐欺取財
      、故買贓物及攜帶兇器竊盜等犯行，依修正施行前刑法第
      五十六條之規定，為連續犯，應各論以一罪，並得加重其
      刑至二分之一；而依修正施行後之刑法，並無連續犯之規
      定，且依新法應各別多次論斷之結果（即數罪併罰），其
      刑度顯較修正前應依刑法第五十六條之規定以一連續犯之
      罪為重，經比較新舊法結果，以被告行為時之規定較有利
      於被告，新法之規定對於被告並無較為有利之情形，自應
      依刑法第二條第一項前段規定，適用修正施行前之刑法第
      五十六條規定，各論以連續犯，並均加重其刑，並分別以
      一罪論處。又被告行為後，刑法第五十五條關於牽連犯之
      規定業已刪除，是被告犯後法律已有變更，而本件被告於
      舊法時期所犯之如事實欄一所示之行使偽造準私文書、詐
      欺取財、故買贓物、攜帶兇器竊盜及行使偽造特種文書等
      犯行，依修正施行前刑法第五十五條之規定，為牽連犯，
      應從一重之攜帶兇器竊盜罪論處，而依修正施行後之刑法
      ，並無牽連犯之規定，且依新法應各別多次論斷之結果（
      即數罪併罰），其刑度顯較修正前應依刑法第五十五條規
      定從一重之行使攜帶兇器竊盜罪為重，經比較新舊法結果
      ，以被告行為時之規定較有利於被告，新法之規定對於被
      告並無較為有利之情形，自應依刑法第二條第一項前段規
      定，適用修正施行前之刑法第五十五條之牽連犯規定，從
      一重論以攜帶兇器竊盜罪論處。又被告行為後，刑法第五
      十五條關於想像競合犯之規定雖已有修正，然新法第五十
      五條但書係科刑之限制，為法理之明文化，非屬法律變更
      （最高法院九十五年第八次刑庭會議決議參照），是此部
      分應無比較新舊法之必要，既然裁判時已在新法施行後，
      舊法本已失效，應逕行適用修正後之新法（最高法院九十
      五年度臺上字第六一五九號判決參照），併予指明。
（三）被告行為後，刑法第三十三條第五款業於九十四年二月二
      日以華總一義字第０九四０００一四九０一號令修正公布
      ，並自九十五年七月一日起施行；修正後刑法第三十三條
      第五款規定「罰金：新臺幣一千元以上，以百元計算之。
      」，與修正前刑法第三十三條第五款規定「罰金：一元以
      上。」不同。比較新舊法結果，以舊法較有利於行為人，
      新法並無對被告較為有利之情形，故依刑法第二條第一項
      前段規定，本件被告所犯關於行使偽造特種文書罪、故買
      贓物罪及詐欺取財罪之法定刑罰金部分，自應適用行為時
      之法律即修正前刑法第三十三條第五款規定決定其罰金部
      分之法定刑。
（四）又本件被告雖係於前受徒刑之執行完畢後，五年以內故意
      再犯本件有期徒刑以上之罪，然不論依新舊法規定，均應
      論以累犯，並無有利或不利之情形，刑罰規範狀態並無變
      更，沒有「法律實質變更」，即無「法律適用實質變更」
      ，對被告而言並無「有利」或「不利」之情形；另最高法
      院九十五年五月二十三日刑事庭第八次庭務會議決議，亦
      認為「過失再犯有期徒刑以上之罪」，始應依修正後刑法
      第二條第一項之規定，適用最有利於行為人之法律。是以
      本件之情形，應不生新舊法比較之問題，自應逕依現行有
      效之法律即修正後刑法第四十七條第一項之規定，論以累
      犯，並加重其刑。
（五）再查被告行為後，業已增訂刑法施行法第一條之一，並於
      九十五年七月一日施行，且規定：「中華民國九十四年一
      月七日刑法修正施行後，刑法分則編所定罰金之貨幣單位
      為新臺幣。九十四年一月七日刑法修正時，刑法分則編未
      修正之條文定有罰金者，自九十四年一月七日刑法修正施
      行後，就其所定數額提高為三十倍。但七十二年六月二十
      六日至九十四年一月七日新增或修正之條文，就其所定數
      額提高為三倍。」，是就現行刑法中，有關於罰金刑處罰
      之規定已有修正，惟經比較增訂之刑法施行法第一條之一
      與被告行為時之罰金罰鍰提高標準條例第一條前段、現行
      法規所定貨幣單位折算新台幣條例第二條結果，二者規定
      適用之結果並無不同，則本案即應依被告行為時之舊法即
      依罰金罰鍰提高標準條例第一條前段為法條適用之依據。
（六）綜上所述，在刑法修正後而有比較新舊法之必要時，經比
      較新舊法結果，本件應依刑法第二條第一項前段之規定，
      以行為時之規定較有利於被告，自應適用修正施行前刑法
      為論罪科刑之依據。
四、按所謂刑法上所謂兇器，其種類並無限制，凡客觀上足以對
    人之生命、身體、安全構成威脅，具有危險性之兇器為已足
    ，並不以攜帶之初有行兇之意圖為必要（最高法院七十九年
    臺上字第五二五三號判例意旨參照）。查被告所為如事實欄
    所示之竊取九Ｂ－六二七六號、ＨＦ－一六九九號自用小客
    車之犯行所持之Ｔ型扳手及螺絲起子各一支，係屬堅硬之金
    屬材質，且在客觀上足以對人之生命、身體構成威脅，自屬
    兇器無誤。又被告行使上揭如事實欄一所示之偽造之準私文
    書、偽造之特許證（車牌），均足以生損害於陳威良、張振
    華、連素貞、陳蔡碧玉、林素真、監理機關對車輛車籍管理
    之正確性及警察機關對舉發違規車輛之正確性。按汽車之車
    身號碼及引擎號碼，係汽車製造廠商出廠之標誌，乃表示一
    定用意之證明，依刑法第二百二十條第一項規定，應以私文
    書論（公訴人認係私文書或特種文書應尚有未洽）。被告上
    揭如事實欄一所為將原有屬於準私文書之原引擎號碼ＶＱ0
    0000000號變更為ＶＱ00000000號及原車身
    號碼變更為Ａ三三ＴＦ００四八六二號（車號為六四一七－
    ＧＱ）及原來車身號碼ＷＢＡＢＦ四一０七０ＥＪ七三九四
    七號變更為ＷＢＡＢＦ四三一ＸＰＷＫ０八九０三號，因具
    有原創性，應屬偽造而非變造（最高法院六十六年臺上字第
    一九六一號判例參照）。又汽車牌照為公路監理機關所發給
    ，固具有公文書之性質，惟依道路交通安全規則第八條規定
    ，汽車牌照包括號牌、行車執照及拖車使用證，僅為行車之
    許可憑證，自屬於刑法第二百十二條所列特許證之一種（最
    高法院六十三年臺上字第一五五０號判例參照）。是核被告
    甲○○所為如事實欄一之（一）之犯行，係犯刑法第三百四
    十九條第二項故買贓罪、同法第二百十六條、、第二百二十
    條第一項行使偽造準私文書罪（行使偽造六四一七－ＧＱ自
    用小客車引擎號碼及車身號碼）、同法第三百三十九條第一
    項詐欺取財罪；所為如事實欄一之（二）所示之犯行，核係
    犯刑法第二百十六條、第二百十二條行使偽造特種文書罪（
    行使偽造「八Ｎ－八五八五」號、「Ｐ八－００八九」號車
    牌）、同法第三百二十一條第一項第三款攜帶兇器竊盜罪；
    所為如事實欄一之（三）所示之犯行，核係犯刑法三百三十
    九條第一項之詐欺取財罪、同法第二百十六條、第二百二十
    條第一項行使偽造準私文書罪、同法第三百二十一條第一項
    第三款攜帶兇器竊盜罪；所為如事實欄一之（四）所示之犯
    行，核係犯刑法第三百四十九條第二項之故買贓物罪。公訴
    意旨就被告上揭犯行使偽造準私文書罪部分，認被告係犯行
    使變造私文書罪及行使變造特種文書罪，均尚有未洽，應予
    指明。被告與「二百五」二人就上揭所為行使偽造準私文書
    之犯行間、被告與「阿坤」二人就上揭所為行使偽造特種文
    書之犯行間，有犯意聯絡及行為分擔，均為共同正犯。被告
    與「阿坤」共同偽造「八Ｎ－八五八五」號、「Ｐ八－００
    八九」號車牌各二面之行為，該各次偽造之同組車牌雖均各
    有二面，惟均係個別侵害同一之被害人，依前開說明，就其
    各次偽造同組車牌二面之行為自應視為數個舉動之接續施行
    ，而為接續犯；又被告甲○○與「二百五」共同偽造「六四
    一七－ＧＱ」號自用小客車車身及引擎號碼之行為，係同時
    同地以一行為接續為之，且侵害同一法益，依前述說明，自
    應視為數個舉動之接續施行，而為接續犯，亦應論以包括一
    罪。被告上揭所為偽造特種文書、準私文書後復持以行使，
    其偽造之低度行為應為行使之高度行為所吸收，均不另論罪
    。被告係以一行為偽造「八Ｎ－八五八五」號（車主為連素
    貞）及「Ｐ八－００八九」號（車主為陳蔡碧玉）車牌，屬
    一行為侵害連素貞、陳蔡碧玉二人之法益，為想像競合犯，
    應從一重之行使偽造特種文書罪處斷。又被告上揭多次所為
    故買贓物、行使偽造準私文書、詐欺取財、攜帶兇器竊盜等
    犯行，均時間緊接，觸犯構成要件相同之罪名，顯係各基於
    概括犯意反覆為之，均為連續犯，應各論以一罪，並均加重
    其刑。而被告所犯如事實欄一之（一）之故買贓罪、行使偽
    造準私文書罪、詐欺取財罪間、所犯如事實欄一之（二）所
    示之行使偽造特種文書罪、攜帶兇器竊盜罪間、所犯如事實
    欄一之（三）所示之詐欺取財罪、行使偽造準私文書罪、攜
    帶兇器竊盜罪間，均有方法結果之牽連關係，是被告上揭所
    為行使偽造準私文書罪、詐欺取財罪、攜帶兇器竊盜罪、行
    使偽造特種文書及故買贓物間，互有方法結果之牽連關係，
    應依修正前刑法第五十五條之規定，從一重之攜帶兇器竊盜
    罪處斷。公訴意旨認被告所為之詐欺取財、行使偽造準私文
    書及攜帶兇器竊盜罪間係犯意各別，容有誤會，併予指明。
    又被告甲○○前曾於八十九年間犯竊盜案件，經臺灣高等法
    院臺中分院判處有期徒刑八月確定，甫於九十一年三月六日
    執行完畢，有臺灣臺中地方法院檢察署刑案資料查註紀錄表
    、臺灣高等法院被告前案紀錄表附卷可稽，其前受徒刑之執
    行完畢，五年以內故意再犯本件有期徒刑以上之罪，為累犯
    ，應依法遞加重其刑。爰審酌被告貪圖小利，故買贓物供己
    使用及伺機出售圖利，使竊賊有銷贓之管道而助長其勢，並
    分別夥同「阿坤」、「二百五」共同偽造車牌及引擎、車身
    號碼並行使之，造成監理機關及對車主之實質損害，並以之
    詐騙被害人等，惡性非輕，多次違犯上揭犯行，對社會治安
    危害甚大，惟考量其犯後坦承犯行，態度良好等一切情狀，
    量處如主文所示之刑，以示懲儆。
五、末查，扣案如附表編號三、四所示之偽造車號「八Ｎ－八五
    八五號」、「Ｐ八－００八九」號車牌各二面，為被告所有
    且為犯罪所得及供犯罪所用之物，業據被告供明在卷，爰依
    修正前刑法第三十八條第一項第三款、第二款之規定，併予
    諭知沒收〔九十四年二月二日修正之刑法，對該法第三十八
    條第一項第一、二款及同條第三項僅作文字上修正，故無新
    舊法比較問題，然依從刑從屬於主刑原則，不得就新舊法予
    以割裂適用，本件主刑部分既適用舊法（詳後述），沒收之
    從刑亦應適用修正前之刑法〕；至扣案如附表編號一、二、
    五至二五所示之汽車零件及修理工具等物品，雖為被告所有
    ，然被告堅詞否認與本案犯罪有關，且尚難證明係供被告為
    本案犯罪所得或供本案犯罪所用之物，且亦均非屬違禁物，
    而被告供犯罪所用之Ｔ型扳手一支及螺絲起子一支因均未扣
    案，且被告亦供稱業已丟棄，為免將來執行發生困難，爰不
    另為沒收之諭知，併予指明。
六、至移送併案審理部分（九十五年度偵字第二二三八七號），
    即被告基於故買贓物之概括犯意，於九十三年十二月間某日
    向不詳姓名之成年人購入車身號碼ＧＬＡ００一六一０號搭
    載二千ＣＣ引擎之自用小客車，並改懸ＭＷ－二四九二號車
    牌供己使用，及於九十四年三月底某日，向不詳姓名之成年
    人，購入車身號碼經偽造為四二Ｆ０四七一三Ｅ號之汽車車
    身，並將之改懸徐智賢五二八三－ＤＸ號自用小客車之00
    000000Ｅ號引擎（即ＡＢ車），並於交付予不知情之
    證人徐智賢前，皆改懸故買贓物所得之車號四六００－ＥＦ
    車牌供己使用之犯罪事實〔如事實欄一之（四）〕，因與上
    揭檢察官起訴經判處有罪之故買贓物之犯罪事實間有連續犯
    之裁判上一罪關係，基於審判不可分之原則，本院自得併予
    審理，附此敘明。
據上論斷，應依刑事訴訟法第二百九十九條第一項前段，刑法刑
法第二條第一項前段、第二十八條、第五十六條（修正前）、第
二百十六條、第二百十二條、第二百二十條第一項、、第三百二
十一條第一項第三款、第三百三十九條第一項、第三百四十九條
第二項、第五十五條、第五十五條（修正前）、第四十七條第一
項、第三十八條第一項第二款、第三款（條文修正前），罰金罰
鍰提高標準條例第一條前段，判決如主文。
中　　華　　民　　國　　96　　年　　5 　　月　　10　　日
                  臺灣臺中地方法院刑事第十一庭
                              審判長  法  官  王世華
                                      法  官  丁智慧
                                      法  官  莊嘉蕙
上正本證明與原本無異。
如不服本判決，應於送達後十日內向本院提出上訴狀（須附繕
本），上訴於台灣高等法院台中分院。
                                      書記官  劉易柔
中　　華　　民　　國　　96　　年　　5 　　月　　10　　日
附錄論罪科刑法條
附錄本案論罪科刑法條全文：
刑法第二百十六條
行使第二百十條至第二百十五條之文書者，依偽造、變造文書或
登載不實事項或使登載不實事項之規定處斷。
刑法第二百十二條第一項
偽造、變造護照、旅券、免許證、特許證及關於品行、能力服務
或其他相類之證書、介紹書，足以生損害於公眾或他人者，處一
年以下有期徒刑、拘役或三百元以下罰金。
刑法第二百二十條
在紙上或物品上之文字、符號、圖畫、照像，依習慣或特約，足
以為表示其用意之證明者，關於本章及本章以外各罪，以文書論
。
刑法第三百四十九條
收受贓物者，處三年以下有期徒刑、拘役或五百元以下罰金。
搬運、寄藏、故買贓物或為牙保者，處五年以下有期徒刑、拘役
或科或併科一千元以下罰金。
因贓物變得之財物，以贓物論。
刑法第三百三十九條
意圖為自己或第三人不法之所有，以詐術使人將本人或第三人之
物交付者，處五年以下有期徒刑、拘役或科或併科一千元以下罰
金。
以前項方法得財產上不法之利益或使第三人得之者，亦同。
前二項之未遂犯罰之。
刑法第三百二十一條第一項第三款
犯竊盜罪而有左列情形之一者，處六月以上五年以下有期徒刑：
三、攜帶兇器而犯之者。
附表：
┌──┬──────────────┬───┬─────┐
│編號│扣押物品名稱                │數量  │備註      │
├──┼──────────────┼───┼─────┤
│一  │螺絲起子                    │六支  │          │
├──┼──────────────┼───┼─────┤
│二  │直角尺                      │一支  │          │
├──┼──────────────┼───┼─────┤
│三  │偽造之八Ｎ－八五八五號車牌  │二面  │沒收      │
├──┼──────────────┼───┼─────┤
│四  │偽造之Ｐ八－００八九號車牌  │二面  │沒收      │
├──┼──────────────┼───┼─────┤
│五  │賓士後倒車雷達護角          │一條  │          │
├──┼──────────────┼───┼─────┤
│六  │賓士左右雷達護角            │一組  │          │
├──┼──────────────┼───┼─────┤
│七  │賓士左右後視鏡              │一組  │          │
├──┼──────────────┼───┼─────┤
│八  │TOYOTA自動排檔座總成        │一組  │          │
├──┼──────────────┼───┼─────┤
│九  │TOYOTA行車電腦              │六組  │          │
├──┼──────────────┼───┼─────┤
│十  │TOYOTA中央遙控制盒          │一組  │          │
├──┼──────────────┼───┼─────┤
│十一│TOYOTA起動鎖頭組總成        │一組  │          │
├──┼──────────────┼───┼─────┤
│十二│汽車修理工具盒（含工具）    │一組  │          │
├──┼──────────────┼───┼─────┤
│十三│破壞鉗                      │一組  │          │
├──┼──────────────┼───┼─────┤
│十四│套筒板手工具組              │一組  │          │
├──┼──────────────┼───┼─────┤
│十五│鋼鋸（含鋸片）              │一支  │          │
├──┼──────────────┼───┼─────┤
│十六│小型鋼鋸（含鋸片二片）      │一支  │          │
├──┼──────────────┼───┼─────┤
│十七│手電筒                      │一支  │          │
├──┼──────────────┼───┼─────┤
│十八│汽車鎖匙                    │四支  │          │
├──┼──────────────┼───┼─────┤
│十九│筆記本                      │一本  │          │
├──┼──────────────┼───┼─────┤
│二○│汽車遙控器                  │二組  │          │
├──┼──────────────┼───┼─────┤
│二一│MOTOROLA無線電              │二支  │          │
├──┼──────────────┼───┼─────┤
│二二│SAGEM行動電話               │一支  │          │
│    │（含SIM卡0000000000）       │      │          │
├──┼──────────────┼───┼─────┤
│二三│NEC行動電話                 │一支  │          │
│    │（含SIM卡0000000000）       │      │          │
├──┼──────────────┼───┼─────┤
│二四│BENQ行動電話                │一支  │          │
│    │（含SIM卡0000000000）       │      │          │
├──┼──────────────┼───┼─────┤
│二五│賓士空氣流量器              │一組  │          │
└──┴──────────────┴───┴─────┘
